# 陈版求助关于计提服务费无需支付的处理

提问人：wanqiyuq 时间：2023-08-23 15:31:35
原来计入制造费用的技术服务费，现在不用支付了，是冲减制造费用还是进营业外收入？

回答人：chenyiwei
1 、对应的技术服务是否已经接受？
2 、无需支付的原因是什么？是因为该技术服务的提供有瑕疵（不符合合同约定）还是本企业财务困难（债务豁免）？

提问人：wanqiyuq 时间：2023-08-29 15:30:58
1 、属于 1 项技术支援服务，按照产品收入百分比支付。
2 、原来一直只计提未支付，在今年新签订合同里面重新约定了收取的服务费比例，且已支付今年上半年的。原来计提了 1 年的费用预计是不用再支付了。

回答人：chenyiwei
如是，则无需支付的服务费属于对方给予的折让，应冲减营业成本或库存商品成本处理。